臺灣高雄地方法院刑事裁定
111年度單禁沒字第82號
聲  請  人  臺灣高雄地方檢察署檢察官
被      告  鍾昆霖



上列被告因違反毒品危害防制條例案件，經檢察官聲請單獨宣告
沒收（111年度執聲字第172號），本院裁定如下：
    主  文
扣案如附表編號一至三所示之物沒收銷燬。
其餘聲請駁回。
    理  由
一、聲請意旨略以：被告鍾昆霖前因違反毒品危害防制條例案件
    ，業經臺灣高等法院高雄分院以109年度軍上訴字第2號判決
    有期徒刑8年確定，查扣之安非他命3包、藍色搖頭丸15顆、
    粉紅色搖頭丸34顆、螢光色搖頭丸1顆、毒品咖啡包3包、藍
    色搖頭丸2顆及大麻2包【即判決附表二編號1-6、編號15-17
    、編號22、編號33-34】，因屬毒品危害防制條例第2條所定
    之違禁物，爰依刑法第38條第1、2項、第40條第2項規定，
    聲請單獨宣告沒收等語。
二、按「違禁物或專科沒收之物得單獨宣告沒收」、「查獲之第
    一、二級毒品及專供製造或施用第一、二級毒品之器具，不
    問屬於犯罪行為人與否，均沒收銷燬之」，刑法第40條第2
    項及毒品危害防制條例第18條第1項前段分別定有明文。
三、經查：
　㈠被告前因涉嫌販賣毒品案件，於民國108年3月5日10時許，在
    其位於高雄市○○區○○街000號住處，為警持搜索票執行搜索
    ，查扣得如附表所示之白色結晶3包、藍色貝殼錠劑15顆、
    粉紅色圓形錠劑34顆、螢光色三角形錠劑1顆、咖啡包3包、
    藍色圓形錠劑2顆及煙草2包等物，上開物品經送檢驗結果，
    分別含第二級毒品甲基安非他命、第二級毒品MDMA、第二級
    毒品大麻成分（詳如附表所示），有高雄市立凱旋醫院108
    年6月19日高市凱醫驗字第59203號、108年8月8日高市凱醫
    驗字第59195號濫用藥物成品檢驗鑑定書及法務部調查局濫
    用藥物實驗室108年4月25日調科壹字第10823008370號鑑定
    書存卷可參，堪認扣案如附表所示之物屬毒品危害防制條例
    第2條第2項第2款所規定之第二級毒品甲基安非他命、第二
    級毒品MDMA、第二級毒品大麻，為違禁物無訛。
　㈡又檢察官將上開扣案如附表所示之物移送被告所涉販賣毒品
    案件而提起公訴，經本院以108年度訴字第731號審理後，雖
    判處被告販賣第二級毒品罪，惟認定上開扣案如附表所示之
    物，無積極證據認定與該案有何關聯，故均未予諭知沒收銷
    燬，嗣經臺灣高等法院高雄分院以109年度軍上訴字第2號駁
    回上訴確定，有上開各該刑事判決書在卷可憑。而被告同日
    遭查獲之施用第二級毒品「甲基安非他命」犯行，則另經本
    院以108年度毒聲字第204號裁定送觀察、勒戒後，認無繼續
    施用毒品傾向，由臺灣高雄地方檢察署檢察官以108年度毒
    偵字第1323號為不起訴處分確定，有該裁定及不起訴處分書
    附卷可憑。被告復供承：3包安非他命有施用過，搖頭丸、
    大麻是我收藏的，咖啡包是之前買的留下來的等語。準此，
    上開扣案如附表編號一至三所示之物，既係被告前述施用第
    二級毒品甲基安非他命所剩之違禁物，且其包裝袋所殘留微
    量毒品難以析離亦無析離實益，應與毒品整體同視，一併依
    毒品危害防制條例第18條第1項前段規定宣告沒收銷燬。至
    送驗耗損部分毒品既已滅失，爰不另宣告沒收銷燬。是本件
    此部分之聲請核與法律規定相符，為有理由，應予准許。
  ㈢末被告持有上開扣案如附表編號四至十一所示之物，所涉持
    有第二級毒品犯嫌，究與被告前述施用第二級毒品甲基安非
    他命行為之罪數關係為何，並未見聲請意旨詳予敘明，則被
    告是否仍存有未經追訴處罰之犯行，尚待聲請人予以釐清。
    從而，聲請人聲請將上開扣案如附表編號四至十一所示之物
    單獨宣告沒收銷燬，容有未洽，應予駁回。　
據上論斷，應依刑事訴訟法第455條之36第1項前段、第2項，毒
品危害防制條例第18條第1項前段，刑法第40條第2項，裁定如主
文。
中　　華　　民　　國　　111 　年　　5 　　月　　19　　日
                  刑事第八庭  法　官  林英奇
以上正本證明與原本無異。
如不服本裁定，應於收受送達後5 日內向本院提出抗告狀。
中　　華　　民　　國　　111 　年　　5 　　月　　23　　日
　　　　　　　　　　　　　　　書記官　蔡靜雯
附表：
編號 扣案物品 檢驗結果 數量 一 白色結晶 （含包裝袋） 第二級毒品甲基安非他命 （驗後淨重為3.042公克） 1包 二 白色結晶 （含包裝袋） 第二級毒品甲基安非他命（驗後淨重為2.610公克） 1包 三 白色結晶 （含包裝袋） 第二級毒品甲基安非他命（驗後淨重為0.784公克） 1包 四 藍色貝殼錠劑 （含包裝袋） 第二級毒品MDMA （驗後淨重為3.857公克） 15顆 五 粉紅色圓形錠劑 （含包裝袋） 第二級毒品MDMA （驗後淨重為9.271公克） 34顆 六 螢光色三角形錠劑（含包裝袋） 第二級毒品MDMA （驗後淨重為0.132公克） 1顆 七 毒品咖啡包 第二級毒品甲基安非他命（驗後淨重為1.649公克） 1包 八 毒品咖啡包 第二級毒品甲基安非他命（驗後淨重為1.573公克） 1包 九 毒品咖啡包 第二級毒品甲基安非他命（驗後淨重為1.326公克） 1包 十 藍色圓形錠劑 （含包裝袋） 第二級毒品MDMA （驗後淨重為0.277公克） 2顆 十一 煙草 （含包裝袋） 第二級毒品大麻 （驗後淨重為0.93公克） 2包